【裁判字號】    87,易,2644
【裁判日期】    890107
【裁判案由】    竊盜等
【裁判全文】
臺灣桃園地方法院刑事判決                        八十七年度易字第二六四四號
    公  訴  人  臺灣桃園地方法院檢察署檢察官
    被      告  戊○○
    選任辯護人  乙○○
右列被告因竊盜等案件，經檢察官提起公訴（八十七年度偵字第七八０六、一０一六
三號），本院判決如左：
        主  文
戊○○共同連續行使偽造私文書，足以生損害於他人，處有期徒刑壹年陸月。緩刑伍
年。
扣案之「張金樁」身分證上「戊○○」照片壹幀、行動電話壹支、呼叫器壹個、汽車
買賣合約書、收據、讓渡書、委託書（附第一０一六三號偵查卷第十四至十七頁）上
偽造「張金樁」署押各壹枚均沒收。
        事  實
一、戊○○與綽號「劉經理」、「王副總」不詳真實姓名之成年男子，基於行使偽造
    私文書、意圖為自己不法所有之概括犯意及犯意聯絡：(一)、於民國八十七年六月
    一日該名「王副總」者在桃園縣桃園市○○路七０號前，見丁○○所有之ＢＭＷ
    廠牌ＦＺ－三七三九號自用小客車停放在該處，無人看管，即徒手將之竊取入己
    。得手後因丁○○將其所有之上開汽車行車執照、身分證（身分證字號Ｚ000
    000000號）一併置放於汽車上，該「王副總」者遂將丁○○之身分證上照
    片撕下，換貼為「戊○○」照片而變造該身分證。復於同日一時三十五分許，則
    由「劉經理」者指示戊○○持前揭證件，至桃園縣中壢市○○街五五號「聯邦當
    鋪」，在汽車買合約書、讓渡書、委託書、收據上偽造「張金樁」署押而偽造前
    揭私文書後，復持以行使，表示同意以新台幣（下同）六萬元之金額將丁○○所
    有之ＦＺ－三七三九號自小客車典當予聯邦當鋪，得手後將該筆現金由劉經理、
    王副總、戊○○朋分花用殆盡。(二)、於八十七年六月八日十五時三十分許，該「
    王副總」以應徵司機為籍口，繳約丙○○駕駛車號ＭＨ－七七六七號自用小客車
    到桃園縣桃園市○○路、慈文路口富堡村飯店前見面，丙○○依約前往，見到戊○○在場。戊○○即要求丙○○以車換車，丙○○心存疑問，遂下車欲打電話予
    該名「王副總」者求證，戊○○遂趁丙○○下車打電話而汽車鑰匙仍留在車內之
    際，迅速發動引擎，將該自用小客車竊取入己。嗣戊○○駕駛該ＭＨ－七七六七
    號自用小客車逃逸至桃園市○○○路時，適被丙○○之友人徐銘忠發覺車主有異
    ，戊○○見狀立即倒車欲逃離，惟不慎撞到路邊樹木車輛熄火，戊○○遂棄車逃
    逸，民眾陳清旺查覺異樣，即開車尾隨戊○○，且徐銘忠亦駕車追趕，旋為在附
    近執勤之交通警察在中埔國小前之天橋上查獲躲藏於該處之戊○○，並扣得經變
    造之「張金樁」身分證一張、共犯劉經理、王副總所有，供犯罪所用之行動電話
    、呼叫器各一個。
二、案經被害人張金樁、丙○○分別訴由桃園縣警察局報請台灣桃園地方法院檢察署
    檢察官偵起訴。
        理  由
一、右揭事實訊據被告戊○○均坦承不諱，核與被害人丙○○、張金樁及證人甲○○
    （即聯邦當鋪職員）於警偵訊中、證人徐銘忠及陳清旺於警訊時證述情節相符，
    復有贓物領據、聯邦當鋪典押物品日報表、偽造之汽車買賣合約書、讓渡書、委
    託書、收據（附第一０一六三號偵查卷第十四至十七頁）附卷可參。又被告持被
    害人張金樁所有，但已經換貼被告自己照片變造完成之身分證到聯邦當鋪內，冒
    用「張金樁」署押簽署汽車買賣合約書、讓渡書、委託書及收受六萬元典當金額
    之收據，將被害人張金樁所有之ＦＺ－三七三九號自用小客車典當予聯邦當鋪等
    情，亦經證人甲○○於警偵訊中指證無訛，此外，復有變造之張金樁身分證一張
    、行動電話、呼叫器一個扣案可資佐證。本件事證明確，被告犯行洵堪認定。
二、核被告所為，係犯刑法第三百二十一條第一項第四款之結夥三人以上加重竊盜罪
    ；第二百十六條、第二百十條之行使偽造私文書罪；第二百十六條、第二百十二
    條之行使變造特種文書罪。被告與綽號「王副總」、「劉經理」成年男子間具犯
    意聯絡、行為分擔，應論共同正犯。被告偽造「張金樁」署押之行為，為偽造私
    文書之前階段行為，而偽造之行為復為行使偽造私文書之行為所吸收，均不另論
    擬。又被告前後二次加重竊盜行為、四次偽造「張金樁」署押行為、四次行使偽
    造私文書行為間，時間緊接，手法雷同，所犯犯罪構成要件相同之罪，顯係基於
    概括犯意為之，均應論以連續犯。又被告所犯前揭三罪間，具方法結果之牽連關
    係，為牽連犯，應從一重依行使偽造私文書罪論處。公訴人就被告竊取被害人張
    金樁、丙○○所有之自用小客車犯行，僅追訴刑法第三百二十條第一項之普通竊
    盜罪，起訴法條尚有未洽，應予變更；又未追訴被告行使偽造私文書之行為，惟
    如前所述，此部分與被告前揭犯罪部分具牽連犯關係，為裁判上一罪，本院得一
    併審理，併予敘明。爰審酌被告犯罪動機、目的、行為手段、犯罪所生危害、其
    犯罪後業與被害人張金樁達成民事和解，有和解書一份在可參及其犯罪後態度等
    一切情狀，而量處如主文第一項所示之刑。又被告前未曾受有期徒刑以上刑之宣
    告，有本院被告全國前案紀錄表一份可參，其犯罪時年僅十九歲，甫自永平工商
    畢業，初入社會謀職，涉世經驗未深，始與綽號王副總、劉經理成年男子共同犯
    罪，觸犯法律，惟被告犯罪後深具悔意，業與被害人張金樁達成民事和解，故本
    院認所宣告之刑，以暫不執行刑罰為適當，併予諭知緩刑五年，以啟自新。
三、扣案之「張金樁」身分證上「戊○○」照片一幀係被告所有、行動電話一支、呼
    叫器一個係共犯王副總等所有，均應宣告沒收。又汽車買賣合約書、收據、讓渡
    書、委託書（附第一０一六三號偵查卷第十四至十七頁）上「張金樁」署押各一
    枚係偽造，亦應一併宣告沒收。
據上論斷，應依刑事訴訟法第二百九十九條第一項前段、第三百條、刑法第二十八條
、第五十六條、第二百十條、第二百十二條、第二百十六條、第二百十九條、第三百
二十一條第一項第四款、第五十五條、第七十四條第一款、第三十八條第一項第二款
、罰金罰鍰提高標準條例第一條前段判決如主文。
本案經檢察官黃智勇到庭執行職務。
中      華      民      國      八十九    年    一      月      十三    日
                                臺灣桃園地方法院刑事第三庭
                                    法  官  呂  淑  玲
右正本證明與原本無異。
如不服本判決，應於判決送達後十日內向本院提出上訴狀（應附繕本），上訴於臺灣
高等法院。
                                    書記官  陳      珊
中      華      民      國      八十九    年    一      月      十九    日
附論罪科刑依據之法條：
刑法第二百十六條：
行使第二百十條至第二百十五條之文書者，依偽造、變造文書或登載不實事項或使登
載不實事項之規定處斷。
刑法第二百十二條：
偽造、變造護照、旅券、免許證、特許證及關於品行、能力、服務或其他相類之證書
、介紹書，足以生損害於公眾或他人者，處一年以下有期徒刑，拘役或三百元以下罰
金。
刑法第二百十條：
偽造、變造私文書，足以生損害於公眾或他人者，處五年以下有期徒刑。
刑法第三百二十一條第一項第四款：
犯竊盜罪而有左列情形之一者，處六月以上五年以下有期徒刑：
四、結夥三人以上而犯之者。


司法院資訊處製作；財團法人民間司法改革基金會備份。
